【裁判字號】    89,易,3795
【裁判日期】    891030
【裁判案由】    賭博
【裁判全文】
臺灣板橋地方法院刑事判決                        八十九年度易字第三七九五號
    公  訴  人  臺灣板橋地方法院檢察署檢察官
    被      告  甲○○
    選任辯護人  劉純增
右列被告因賭博案件，經檢察官提起公訴（八十九年度偵字第一一七一八號），本院
判決如左：
    主  文
甲○○連續意圖營利，聚眾賭博，累犯，處有期徒刑陸月，如易科罰金，以佰元折
算壹日。扣案之計算機壹台（大型）、帳冊肆本、簽單貳張、六合彩手冊、簽牌總支
數速見表各壹本、電話聯絡表貳張、簽字筆支、傳真機貳台、標籤用紙貳包（壹包
空白）及空白簽單用紙伍本均沒收。
    事  實
一、甲○○前於民國八十五年間因賭博案件，經本院判處有期徒刑五月確定，於八十
    六年五月三十日易科罰金執行完畢。仍不知悔改，竟基於意圖營利之概括犯意，
    自民國八十九年五月二十五日起，連續七期提供位於臺北縣三重市○○路○段一
    二五巷三十二號四樓頂住處作為公眾得出入之場所，經營俗稱「六合彩」之賭博
    （每星期二、四各開獎一次為一期），並設置從「０一」到「四七」共四十七個
    號碼供人簽選，再由不特定之人以打電話或傳真機傳真之方式簽選號碼，以聚集
    不特定之多數人賭博財物。其賭法分為「二星」及「三星」二種，「二星」係由
    簽賭者自上述四十七個號碼中任選二個號碼為一支簽，「三星」則係任選三個號
    碼為一支簽，每簽「二星」一支賭注為新台幣（下同）七十五元，簽「三星」一
    支賭注則為六十五元，以核對香港政府每星期二、四開出之六合彩號碼作為輸贏
    之依據（亦即俗稱港號或臺號）。凡賭客簽中者，「二星」可得五千三百元、「
    三星」可得五萬二千元之彩金（起訴書誤載為分別可得五十二倍、五百二十倍之
    彩金），未簽中者，其簽賭之賭資悉歸甲○○所有，並由其自賭客未簽中之優勢
    結果，從中牟取利潤。迄於同年六月十八日下午六時三十分許，經警在上址住處
    內查獲，並扣得其所有供經營六合彩賭博所用之計算機一台（大型）、帳冊四本
    、簽單二張、六合彩手冊、簽牌總支數速見表各一本、電話聯絡表二張、簽字筆
    三支、傳真機二台、標籤用紙一包、預備供經營六合彩賭博所用之空白標籤用紙
    一包、空白簽單用紙五本及非供賭博所用計算紙四本、另一台計算機（小型）、
    另二台傳真機、傳真機解碼資料三張（起訴書漏載此資料）。
二、案經臺北縣警察局三重分局報請臺灣板橋地方法院檢察署檢察官偵查起訴。
    理  由
一、右揭事實，業據被告甲○○於本院審理時坦承不諱，並有其所有供經營六合彩賭
    博所用之計算機一台（大型）、帳冊四本、簽單二張、六合彩手冊、簽牌總支數
    速見表各一本、電話聯絡表二張、簽字筆三支、傳真機二台、標籤用紙一包、預
    備供經營六合彩賭博所用之另一包空白標籤用紙、空白簽單用紙五本扣案可資佐
    證。罪證明確，被告犯行洵堪認定。
二、核被告所為，係犯刑法第二百六十八條之意圖營利供給賭博場所罪、意圖營利聚
    眾賭博罪及同法第二百六十六條第一項前段之在公眾得出入之場所賭博財物罪。
    其於當期香港六合彩開獎前之多次接續行為，均係當次意圖營利，供給賭博場所
    、聚眾賭博及在公眾得出入之場所賭博財物犯行之一部行為，均不另論罪。而被
    告於每期開獎前接續行為中之意圖營利，供給賭博場所、聚眾賭博及在公眾得出
    入之場所賭博財物犯行，均係基於一個賭博犯意之決定，以達成同一犯罪之各個
    舉動，係以一行為而觸犯上開三罪名，為想像競合犯，應依刑法第五十五條之規
    定從情節較重之意圖營利，聚眾賭博罪處斷。又被告先後多次犯上開三罪之犯行
    ，均時間緊接，所犯又各係構成犯罪要件相同之罪名，顯各係基於概括犯意為之
    ，均為連續犯，皆應依刑法第五十六條之規定以一罪論，並加重其刑。末查：被
    告前於八十五年間因賭博案件，經本院判處有期徒刑五月確定，於八十六年五月
    三十日易科罰金執行完畢，此有臺灣高等法院檢察署刑案紀錄簡覆表在卷可徵，
    其受有期徒刑之執行完畢後，五年以內再犯有期徒刑以上之本罪，為累犯，應依
    法遞加重其刑（惟所犯在公眾得出入之場所賭博財物罪部分，不構成累犯）。爰
    審酌被告之品行、智識程度、經營六合彩賭博供人簽賭財物，從中牟取不法利益
    ，助長社會之僥倖心理，並敗壞社會善良風氣，經營期間之長短，以及犯罪後坦
    承犯行等一切情狀，量處如主文所示之刑，並諭知易科罰金之折算標準。至扣案
    之計算機一台（大型）、帳冊四本、簽單二張、六合彩手冊、簽牌總支數速見表
    各一本、電話聯絡表二張、簽字筆三支、傳真機二台、標籤用紙一包、預備供經
    營六合彩賭博所用之另一包空白標籤用紙、空白簽單用紙五本，分別係被告所有
    且係供及預備供經營六合彩賭博所用之物，業據其供明在卷，均應依刑法第三十
    八條第一項第二款規定宣告沒收；惟被告於本院審理時供陳，扣案之計算紙四本
    、另一台計算機（小型）、另二台傳真機、傳真機解碼資料三張，雖其所有，但
    與六合彩賭博無關，又無證據證明係供犯罪所用之物，自無從於本案中諭知沒收
    ，附此敘明。
據上論斷，應依刑事訴訟法第二百九十九條第一項前段，刑法第五十六條、第二百六
十六條第一項前段、第二百六十八條、第四十七條、第五十五條、第四十一條、第三
十八條第一項第二款，罰金罰鍰提高標準條例第一條前段、第二條，判決如主文。
本案經檢察官黃重鋼到庭執行職務。
中      華      民      國      八十九      年     十     月    三十    日
                                      臺灣板橋地方法院刑事第三庭
                                          法  官  趙  義  德
右正本證明與原本無異。
如不服本判決應於送達後十日內向本院提出上訴狀。
                                          書記官  張  慧  玲
中      華      民      國      八十九      年    十一    月     四     日
附錄本案論罪科刑法條全文：
刑法第二百六十六條第一項：
在公共場所或公眾得出入之場所賭博財物者，處一千元以下罰金。但以供人暫時娛樂
之物為賭者，不在此限。
刑法第二百六十八條：
意圖營利，供給賭博場所或聚眾賭博者，處三年以下有期徒刑，得併科三千元以下罰
金。


司法院資訊處製作；財團法人民間司法改革基金會備份。
